【裁判字號】    98,審小上,182
【裁判日期】    990129
【裁判案由】    損害賠償
【裁判全文】
臺灣臺北地方法院民事裁定           98年度審小上字第182號
上  訴  人  丙○○
訴訟代理人  甲○○
被  上訴人  乙○○
上列當事人間請求損害賠償事件，上訴人對於中華民國98年11月
18日本院新店簡易庭98年度店小字第1025號第一審判決提起上訴
，本院裁定如下：
    主      文
上訴駁回。
第二審訴訟費用新臺幣壹仟伍佰元由上訴人負擔。
    理      由
一、按對於小額程序第一審裁判之上訴或抗告，非以其違背法令
    為理由，不得為之；上訴狀內應記載上訴理由，表明下列各
    款事項：一原判決所違背之法令及其具體內容。二依訴訟資
    料可認為原判決有違背法令之具體事實，民事訴訟法第436
    條之24第2項、第436條之25定有明文。又依同法第436條之
    32 第2項準用第468條、第469條第1款至第5款規定，判決不
    適用法規或適用不當者，為違背法令，其中，判決有同法第
    469條第1款至第5款情形之一者，為當然違背法令。是當事
    人於小額訴訟程序提起上訴，如依民事訴訟法第468條規定
    ，以第一審判決有不適用法規或適用法規不當為理由時，其
    上訴狀或理由書應有具體之指摘，並揭示該法規之條項或其
    內容。若係成文法以外之法則，應揭示該法則之旨趣。倘為
    司法院解釋、或最高法院之判例，則應揭示該判解之字號或
    其內容。如以民事訴訟法第 469條第1款至第5款情形為理由
    時，其上訴狀或理由書，應揭示合於該條款之事實。故對於
    小額程序之第一審裁判提起上訴時，如上訴論旨並未具體指
    出原審認定事實有如何違反法令情事，更未具體指明其所違
    反法令之條項或其內容，不得謂已合法表明上訴理由，其上
    訴自難認為合法（最高法院70年台上字第720號判例意旨參
    照），而屬上訴不合程式，第二審法院應依同法第436條之
    32第2項準用同法第444條第1項以裁定駁回之（最高法院72
    年度台聲字第113號裁定意旨參照）。
二、被上訴人於原審起訴主張：上訴人所有坐落臺北縣新店市○
    ○路530號4樓房屋漏水至伊所有同上址之3樓房屋，經伊於
    民國98年6月22日電話告知上訴人，其後再依上訴人之指定
    ，與上訴人之弟連繫，並與之共同查看上址之3、4樓房屋，
    並同意伊安排請水電工人王金澤修繕，施工期間上訴人之弟
    多次到場指正，伊亦告知4樓漏水維修費及3樓天花板修復費
    用之金額，經上訴人之弟認可同意，已於98年7月7日修復完
    工。嗣催請上訴人給付伊所代墊之3樓天花板因漏水毀損更
    新費用41,400元（按九折計算），及相關漏水維修費用8,00
    0元，卻未獲給付。爰依侵權行為等法律關係起訴請求，並
    聲明：上訴人應給付49,400元（原審判命上訴人給付21,273
    元，被上訴人就其敗訴部分並未提起上訴，已告確定）。
三、上訴人雖以系爭3、4樓房屋屋齡屆於30年，非被上訴人所稱
    之20年，且伊之弟並未認可被上訴人所為修繕及相關費用，
    況系爭4樓地板被水電工人挖打部分係伊自己修復等為其上
    訴理由，惟核其核其上訴理由狀所載內容，係就原審取捨證
    據及認定事實之職權行使，指摘其為不當，而未具體說明其
    有何不適用法規或適用法規不當之情形，並揭示該法規之條
    項或其內容，及合於民事訴訟法第469條所列各款之事實，
    難認對該判決之如何違背法令已有具體之指摘，上訴人既未
    表明原判決所違背之法令及其具體內容，亦未表明依訴訟資
    料可認為原判決有違背法令之具體事實，揆諸前揭說明，應
    認其上訴為不合法。
四、本件第二審訴訟費用確定為如主文第2項所示金額。
五、據上論結，本件上訴為不合法。依民事訴訟法第436條之32
    第1項、第2項、第444條第1項、第436條之19第1項、第95條
    、第78條，裁定如主文。
中    華    民    國    99    年    1     月    29    日
            民事第六庭    審判長法  官  朱漢寶
                                法  官  蔡和憲
                                法  官  許純芳
以上正本係照原本作成
本裁定不得抗告
中    華    民    國    99    年    1     月    29    日
                                書記官  陳怡君

司法院資訊處製作；財團法人民間司法改革基金會備份。
